臺灣彰化地方法院刑事判決
                                       110年度易字第89號
公  訴  人  臺灣彰化地方檢察署檢察官
被      告  卓嘉愷


上列被告因竊盜案件，經檢察官提起公訴（109年度偵字第13366
號），本院判決如下：
    主  文
卓嘉愷犯攜帶兇器竊盜罪，處有期徒刑陸月，如易科罰金，以新
臺幣壹仟元折算壹日。
扣案之尖嘴鉗壹支、螺絲起子壹把均沒收。
    犯罪事實
一、卓嘉愷因其使用之車輛遭吊扣車牌，竟萌生竊取他人所有車
    牌之竊盜犯意，於民國109年10月9日凌晨3時左右，駕駛車
    牌號碼000-000普通重型機車外出尋找目標，於同日凌晨3時
    25分許，行經彰化縣○○鄉○○路000號前，發現許美鈴所
    有之車牌號碼0000-00號自用小客車停放路旁，隨即以其所
    有客觀上對人之生命、身體構成威脅，足可供兇器使用之尖
    嘴鉗1支及螺絲起子1把，將上開自用小客車之車牌兩面卸下
    而行竊得手。嗣因許美鈴發覺車牌遭竊後報警處理，經警調
    閱監視器後循線查悉上情，並扣得卓嘉愷所行竊之0000-00
    號車牌兩面（已發還許美鈴）及其所有供竊盜所用之尖嘴鉗
    1支及螺絲起子1把。
二、案經彰化縣警察局北斗分局報告臺灣彰化地方檢察署檢察官
    偵查起訴。
    理  由
一、按被告以外之人於審判外之陳述，雖不符前4條之規定，而
    經當事人於審判程序同意作為證據，法院審酌該言詞陳述或
    書面陳述作成時之情況，認為適當者，亦得為證據。當事人
    、代理人或辯護人於法院調查證據時，知有第159條第1項不
    得為證據之情形，而未於言詞辯論終結前聲明異議者，視為
    有前項之同意。刑事訴訟法第159條之5定有明文。查證人即
    被害人許美鈴於警詢之證述，雖屬審判外之陳述，然檢察官
    及被告迄本案言詞辯論終結前，均未爭執其證據能力，本院
    審酌上開證據非屬違法取得之證據，復經本院於審判期日就
    進行調查、辯論，依法具有證據能力，合先敘明。
二、上開犯罪事實，迭據被告卓嘉愷於警詢中及本院審理時坦承
    不諱，核與證人即被害人許美鈴於警詢時證述之情節相符，
    並有現場及監視器翻拍照片、被告車輛暨竊取之車牌、行竊
    工具照片、彰化縣警察局北斗分局扣押筆錄、扣押物品目錄
    表、被害人許美鈴立具之贓物領據、車輛詳細資料報表等附
    卷可稽，復有被告所有供其竊盜所用之尖嘴鉗1支及螺絲起
    子1把扣案可佐，事證明確，被告犯行堪以認定，應依法論
    科。
三、核被告所為，係犯刑法第321條第1項第3款之攜帶兇器竊盜
    罪。爰審酌被告因其所有之車輛遭吊扣車牌，竟萌生不法所
    有之意圖，妄圖以竊取他人車牌再懸掛於己車使用，顯然漠
    視法令，行為實難輕縱，暨考量被告到案後均能坦承犯行，
    犯後態度尚佳，兼衡被告犯罪之動機、目的、使用之手段，
    自陳為高職畢業之智識程度，與家人共同從事泥水工，未婚
    無子女，現與家人同住，無須負擔家中生活費用，另有車貸
    新臺幣29萬元等一切情狀，量處如主文所示之刑，並諭知易
    科罰金之折算標準。扣案之尖嘴鉗1支及螺絲起子1把，均為
    本案被告行竊所用之工具，且屬被告所有，此經被告供明在
    卷，併依刑法第38條第2項規定，宣告沒收。至於被告行竊
    所得之車牌兩面，因已發還被害人，有上述贓物領據可按，
    爰不予宣告沒收或追徵。
據上論斷，應依刑事訴訟法第299條第1項前段，判決如主文。
本案經檢察官林芬芳提起公訴，檢察官吳皓偉到庭執行職務。
中　　華　　民　　國　 110　　年　　3 　　月　　25　　日
                  刑事第九庭    法  官  王義閔
以上正本證明與原本無異。
如不服本判決應於收受判決後20日內向本院提出上訴書狀，並應
敘述具體理由。其未敘述上訴理由者，應於上訴期間屆滿後20日
內向本院補提理由書( 均須按他造當事人之人數附繕本) 「切勿
逕送上級法院」。
告訴人或被害人對於判決如有不服具備理由請求檢察官上訴者，
其上訴期間之計算係以檢察官收受判決正本之日期為準。
中　　華　　民　　國　 110　　年　　3 　　月　　25　　日
                                書記官  廖涵萱
附錄本案論罪科刑法條全文：
中華民國刑法第321條
犯前條第1項、第2項之罪而有下列情形之一者，處6月以上5年以
下有期徒刑，得併科50萬元以下罰金：
一、侵入住宅或有人居住之建築物、船艦或隱匿其內而犯之。
二、毀越門窗、牆垣或其他安全設備而犯之。
三、攜帶兇器而犯之。
四、結夥三人以上而犯之。
五、乘火災、水災或其他災害之際而犯之。
六、在車站、港埠、航空站或其他供水、陸、空公眾運輸之舟、
    車、航空機內而犯之。
前項之未遂犯罰之。